臺灣屏東地方法院屏東簡易庭小額民事判決
　　　　　　　　　　　　　　　　　　110年度屏小字第290號
原　　　告　廖秋香　
訴訟代理人　楊忠哲　
被　　　告　曾俊憲　
上列當事人間請求損害賠償事件，本院於民國110 年10月27日言
詞辯論終結，判決如下：
    主      文
一、被告應給付原告新臺幣（下同）25,645元，及自民國110 年
    4 月 7日起至清償日止，按週年利率5 ％計算之利息。
二、原告其餘之訴駁回。
三、訴訟費用1,000 元，由被告負擔340 元，餘由原告負擔。
四、本判決第一項得假執行，但被告如以25,645元為原告預供擔
    保，得免為假執行。
    事實及理由
一、原告主張：原告於民國109 年12月19日上午11時55分駕駛車
    牌號碼000-0000號自用小客車（下稱系爭車輛），行經家樂
    福股份有限公司屏東分公司（址設屏東縣○○市○○路000
    號）停車場2 樓至3 樓專用道路（下稱系爭道路）時，適被
    告以手推車載運貨物沿上開車道倒退，並行走至在原告車輛
    座前方時，不慎導致貨物籃自推車滑落並擊中系爭車輛右側
    （下稱系爭事故），造成系爭車輛受損，支出車輛修理費新
    臺幣（下同）73,858元等語，被告應賠償上開修理費，為此
    ，爰依侵權行為之法律關係提起本件訴訟等語，並聲明：被
    告應給付原告73,858元，及自起訴狀繕本送達起至清償日止
    ，按年息5%計算之利息。
二、被告則以：被告雖有在系爭道路使用推車，但當時推車並未
    滑落，如原告係遭貨物籃擊中，系爭車輛車身雖會出現直線
    刮痕，但此並非尖端物才會造成，被告根本未造成原告車輛
    受損，原告車輛損壞部分與被告並無關係；退步言，縱原告
    車輛因系爭事故受損，然依系爭事故發生經過，當時被告行
    經路段路面充滿坑洞，推車物品掉落係因原告駕車通過被告
    時與被告距離過近，方會遭掉落之貨物籃擊中，此亦與家樂
    福公司默許送貨員行走車道，不開放送貨員搭乘貨梯有關，
    不應由被告單獨負擔全部責任等語，資為抗辯。並聲明：原
    告之訴駁回。
三、得心證之理由：
  ㈠按因故意或過失，不法侵害他人之權利者，負損害賠償責任
    ；又不法毀損他人之物者，被害人得請求賠償其物因毀損所
    減少之價額，民法第184 條第1 項前段、第196 條分別定有
    明文。經查，原告主張被告以手推車載運貨物沿系爭車道倒
    退，並行走至在原告車輛座前方時，不慎導致貨物籃自推車
    滑落並擊中系爭車輛右側，造成系爭車輛受損〕，有原告提
    出之中華賓士高屏場估價單（本院卷第73至75頁）、車損照
    片（本院卷第49至53頁）在卷可參，且經本院勘驗系爭汽車
    行駛至系爭車道之錄影檔案，系爭車輛進入系爭車道即畫面
    時間23：55：30時，被告確以手推車載運貨物言車道右側緩
    慢倒退，嗣於畫面時間23：55：35時，畫面右側藍色塑膠籃
    出現歪斜，且車輛繼續直行，並於畫面時間23：55：38時停
    等於系爭車道上，有錄影畫面及勘驗筆錄系爭存卷足稽（本
    院卷第77至81頁），勘認被告載運之貨物欄確於經過系爭車
    輛時掉落並擦傷系爭車輛，致系爭車輛右側產生刮痕等損壞
    ，況被告曾於系爭事故發生後、本院訴訟前曾以簡訊方式與
    原告聯繫，並於109 年12月22日自承「但那天只有用到側門
    ，其他的都沒用到」等語，有原告提出之兩造簡訊對話截圖
    在卷可參（本院卷第43頁），足認係爭事故甫發生時，被告
    即已認知就貨物籃掉落致系爭車輛受損一事，堪信原告主張
    系爭車輛因系爭事故受有損壞乙情，應為真實。
  ㈡被告雖於辯稱系爭事故發生當下，即有多位男子下車查看，
    確認車輛未受損後始任由被告離去，且被告車損亦可能係系
    爭事故發生後原告自己造成，足認貨物籃掉落當下並未造成
    原告車輛受損，然參照原告提出之兩造簡訊對話內容，應認
    原告於系爭事故當下即為確保日後車損可能之求償問題而留
    下被告聯繫方式，僅因當時另有其他考慮而未直接在系爭車
    道上與被告確認車輛損壞位置，不得僅以原告於系爭事故後
    任由被告離去，而認系爭車輛未因貨物籃掉落、撞擊而有損
    壞，且依原告提出之車損照片，車輛遭刮傷、撞傷之位置均
    在系爭車輛之右側，與本院前開勘驗影片貨車籃係在系爭車
    輛右前側時出現歪斜等情相符，該車損照片足認原告主張之
    系爭事故所生車輛損壞狀態為真。被告雖又辯稱系爭事故之
    發生與家樂福禁止送貨員搭乘貨梯、要求其等自車道有關，
    且主要係因路面坑洞才導致被告載運之貨物籃滑落，不應由
    被告負擔全部之責任，且貨物籃是掉落時碰撞還是經過時碰
    撞，應調閱監視錄影畫面確認等語，然被告所指監視器畫面
    經本院函家樂福股份有限公司屏東分公司函調系爭事故發生
    位置之監視器畫面，經家樂福以電話回覆該車道入口無監視
    器，無法提供等語明確，有本院公務電話紀錄在卷可稽（本
    院卷第139 頁），且系爭事故之發生係因被告推運之貨物籃
    滑落造成系爭車輛損壞等情既已認定如前，系爭車輛所受損
    害確係因車籃掉落碰撞所致，至被告所稱尚有其他人員須就
    系爭事故負責等語，僅係渠等事後應如何防免類似事故重複
    發生之檢討及內部責任分配問題，仍無從影響本件被告所為
    與系爭車輛損壞間既存之因果關係，是被告上開所辯，均難
    憑採。
  ㈢次按依民法第196 條請求賠償物被毀損所減少之價額，固得
    以修復費用為估定之標準，但以必要者為限（如修理材料以
    新品換舊品，應予折舊），最高法院77年度第9 次民事庭會
    議決議（一）、80年度台上字第2476號判決意旨可資參照。
    準此，損害賠償既係在填補被害人所受之損害，使其回復應
    有狀態，並不使之另外受利，故被害人修理材料以新品換舊
    品者，自應予以折舊。原告主張：系爭車輛因系爭事故受損
    ，支出汽車維修費73,858元等語，經其提出估價單、為憑（
    本院卷第73至75頁）。就原告主張汽車維修費73,858元部分
    ，原告固得請求被告賠償維修費用，惟計算零件材料之損害
    賠償數額時，應扣除折舊部分始屬合理，然原告提出之估價
    單並未分列零件及工資，經原告同意均已零件計算（本院卷
    第135 頁）。又依行政院所頒固定資產耐用年數表及固定資
    產折舊率表，非運輸用客車之耐用年數為5 年，系爭機車係
    於106 年2 月出廠，有行車執照可稽（本院卷第41頁），無
    明確出廠日期，則以106 年2 月15日為計算基準，計算至
    109 年12月19日系爭事故發生時，參酌營利事業所得稅查核
    準則第95條第6 項：「固定資產提列折舊採用平均法、定率
    遞減法或年數合計法者，以1 年為計算單位；其使用期間未
    滿1 年者，按實際使用之月數相當於全年之比例計算之；不
    滿1 月者，以月計」之規定，認系爭汽車已使用3 年11月。
    另考量損害賠償之目的在於填補被害人實際損害，應採用平
    均法計算折舊（即以固定資產成本減除殘價後之餘額，按固
    定資產之耐用年數平均分攤計算每期折舊額），較為公允，
    則每年折舊率為三分之一，是系爭汽車修理零件費用以平均
    法計算，扣除折舊後之修復費用為25,645元【計算式：①殘
    價＝取得成本73,858元÷（耐用年數5 年＋1 ）＝12,310元
    ；②折舊額＝（取得成本73,858元－殘價12,310元) ×1/（
    耐用年數5 年）×使用年數（3 又11/12 ）年＝48,213元，
    小數點以下四捨五入；③扣除折舊後價值＝取得成本73,858
    元－折舊額48,213元＝25,645元】，故原告得請求賠償之系
    爭汽車維修費為25,645元。
四、綜上所述，本件原告依侵權行為之法律關係，請求被告給付
    25,645元，及自起訴狀繕本送達翌日至清償日止，按週年利
    率5%計算之利息，為有理由，應予准許。逾此範圍之請求，
    則無理由，應予駁回。
五、本件原告勝訴部分係依小額程序所為被告敗訴之判決，依民
    事訴訟法第436 條之20規定，應依職權宣告假執行，並依同
    法第436 條之23、第436 條第2 項準用第392 條第2 項規定
    ，依職權宣告被告於預供擔保後，得免為假執行。
六、本件事證已臻明確，兩造其餘陳述及攻擊防禦方法核與判決
    結果不生影響，爰不逐一論述，附此敘明。
七、訴訟費用負擔之依據：民事訴訟法第79條。  
中    華    民    國   110    年    11    月    10    日
                  屏東簡易庭  法  官  彭聖芳
以上為正本，係照原本作成。
如不服本判決，應於判決送達後20日內，以判決違背法令為理由
，向本院提出上訴狀並表明上訴理由（上訴理由應表明：一、原
判決所違背之法令及具體內容；二、依訴訟資料可認為原判決有
違背法令之具體事實），如未表明上訴理由者，應於上訴後20日
內向本院提出上訴理由書。如委任律師提起上訴者，應一併繳納
上訴審判裁判費。
中    華    民    國   110    年    11    月    10    日
                              書記官  孫秀桃